臺灣高等法院刑事判決
109年度交上易字第145號
上  訴  人  
即  被  告  馬忠山


上列上訴人即被告因公共危險案件，不服臺灣桃園地方法院108
年度審交易字第768號，中華民國108年12月27日第一審判決（起
訴案號：臺灣桃園地方檢察署108年度偵字第22934號），提起上
訴，本院判決如下：
    主  文
上訴駁回。
    理  由
一、按不服地方法院之第一審判決而上訴者，應向管轄第二審之
    高等法院為之；上訴書狀應敘述具體理由；原審法院認為上
    訴不合法律上之程式或法律上不應准許或其上訴權已經喪失
    者，應以裁定駁回之；第二審法院認為上訴書狀未敘述理由
    或上訴有第362條前段之情形者，應以判決駁回之，刑事訴
    訟法第361條第1項、第2項、第362條前段、第367條前段分
    別定有明文，且刑事訴訟法第367條之判決得不經言詞辯論
    為之，此觀刑事訴訟法第372條規定亦明。又刑事訴訟法第3
    61條第1項、第2項規定，不服地方法院之第一審判決而上訴
    者，須提出上訴書狀，並應敘述具體理由。就修法過程以觀
    ，原草案為：「依前項規定提起上訴者，其上訴書狀應敘述
    理由，並引用卷內訴訟資料，具體指摘原審判決不當或違法
    之事實。其以新事實或新證據為上訴理由者，應具體記載足
    以影響判決結果之理由」，嗣經修正通過僅保留「上訴書狀
    應敘述具體理由」之文字，其餘則刪除，故所稱「具體理由
    」，並不以其書狀應引用卷內訴訟資料，具體指摘原審判決
    不當或違法之事實，亦不以於以新事實或新證據為上訴理由
    時，應具體記載足以影響判決結果之情形為必要。但上訴之
    目的，既在請求第二審法院撤銷或變更第一審之判決，所稱
    「具體」，當係抽象、空泛之反面，若僅泛言原判決認事用
    法不當、採證違法或判決不公、量刑過重等空詞，而無實際
    論述內容，即無具體可言。從而，上開法條規定上訴應敘述
    具體理由，係指須就不服判決之理由為具體之敘述而非空泛
    之指摘而言（最高法院106年度第8次刑事庭會議決議參照）
    。
二、原審適用簡式審判程序，以上訴人即被告馬忠山之自白，及
    卷附證人賴宏凱之證述、桃園市政府警察局平鎮分局平鎮派
    出所道路交通事故當事人酒精測定紀錄表、桃園市○○○○○○○○
    ○道路○○○○○○○○○○道路○○○○○○○○道路○○○○○○○○○○○號查詢汽車
    車籍、車輛詳細資料報表、車禍現場及車損照片，認定被告
    犯刑法第185條之3第1項第1款吐氣所含酒精濃度達每公升0.
    25毫克以上而駕駛動力交通公具罪，且符合累犯之要件，予
    以加重其刑，並就量刑部分審酌酒醉駕車致車毀人亡之媒體
    報導時有所聞，各級政府機關對酒後嚴禁駕車復迭經宣導，
    詎被告仍不知警惕，漠視法律禁令而屢屢再犯，且測得吐氣
    所含酒精濃度高達每公升1.34毫克，所為顯值非難，再衡以
    被告犯後坦承罪行，並斟酌被告之犯罪動機、情節及所生危
    害暨其生活及經濟狀況、素行、年紀及智識程度等一切情狀
    ，量處有期徒刑10月。經核原判決已詳敘認定事實所憑證據
    、認定理由及量刑之依據，從形式上觀察，即已敘明審酌刑
    法第57條所列事項之理由，並無採證、認定事實錯誤、量刑
    瑕疵或違背法令之情形。
三、被告上訴意旨略以：判決刑期太重，家中失去經濟支柱，且
    家中尚有老母需要照顧，請求改判罰金云云。
四、經查，原判決就被告之犯罪情節及科刑部分之量刑基礎，已
    於理由內具體說明，業如前述，顯已斟酌刑法第57條各款事
    由，並基於刑罰目的性之考量、刑事政策之取向以及行為人
    刑罰感受力之衡量等因素而為刑之量定，係以行為人責任為
    基礎，並未逾越法定刑度，亦無違背公平正義之精神，客觀
    上不生裁量權濫用之情形，屬法院裁量職權之適法行使。被
    告前述上訴意旨並未具體指摘或表明原判決有何採證、認事
    用法或量刑上顯然輕重失衡等足以影響判決本旨之不當或違
    法，而構成應予撤銷之具體事由，揆諸前揭說明，其所為上
    訴，顯無具體理由而屬違背法律上之程式，爰不經言詞辯論
    ，逕予駁回。
據上論斷，應依刑事訴訟法第367條前段、第372條，判決如主文
。
中　　華　　民　　國　　109 　年　　4 　　月　　17　　日
                  刑事第四庭  審判長法  官   陳筱珮
                                    法  官   邱滋杉
                                    法  官   羅郁婷
以上正本證明與原本無異。
不得上訴。
                                    書記官  蔡易霖
中　　華　　民　　國　　109 　年　　4 　　月　　17　　日